【裁判字號】    89,易,1906
【裁判日期】    890928
【裁判案由】    恐嚇
【裁判全文】
臺灣臺中地方法院刑事判決                        八十九年度易字第一九Ｏ六號
    公  訴  人  臺灣臺中地方法院檢察署檢察官
    被      告  丙○○
右列被告因恐嚇案件，經檢察官提起公訴（八十九年度偵字第七一一二號），本院判
決如左：
    主  文
丙○○以加害生命之事，恐嚇他人，致生危害於安全，累犯，處有期徒刑捌月。
    事  實
一、丙○○（原名顏釧福）曾於民國八十四年間因懲治盜匪條例案件，經法院判處有
    期徒刑四年確定，於八十六年三月二十六日假釋出獄，刑期至八十八年六月二十
    五日期滿，以已執行論，猶不知悛悔警惕，復於八十九年四月十五日上午十一時
    許，在臺中市○○路○段五號奇異果大樓管理室前，藉詞甲○使其跌到受傷，基
    於恐嚇之犯意，對甲○恫嚇稱：不要讓甲○在北平路二段五號這棟大樓生存，要
    把甲○揍死，要甲○隨時注意，不然就搬走等語，以加害生命之事恐嚇甲○，致
    生危害於甲○之安全。
二、案經甲○訴由臺中市警察局第二分局報告臺灣臺中地方法院檢察署檢察官偵查起
    訴。
    理  由
一、訊據被告丙○○矢口否認有為右揭犯行，辯稱：伊與甲○是鄰居，八十九年四月
    十五日上午十一時許，雙方因言語起口角，甲○出手毆打伊，但伊並沒有出言恐
    嚇甲○云云。惟查，右揭事實，業據告訴人甲○指訴綦詳，核與該大樓管理員乙
    ○○陳述情節相符，有乙○○八十九年四月十五日警訊筆錄附卷可稽，被告既供
    稱案發當時僅有管理員乙○○在現場看到等語（詳本院八十九年九月十日訊問筆
    錄），復不諱言與乙○○並無任何間隙仇恨，乙○○當無構詞誣陷之理，其說詞
    堪信為真實，本案事證明確，被告犯行洵堪認定。
二、核被告丙○○所為，係犯刑法第三百零五條之恐嚇罪。被告曾於八十四年間因懲
    治盜匪條例案件，經法院判處有期徒刑四年確定，於八十六年三月二十六日假釋
    出獄，刑期至八十八年六月二十五日期滿，以已執行論，有臺灣臺中地方法院檢
    察署刑案資料查註紀錄表在卷可稽，被告前受有期徒刑執行完畢，於五年以內再
    犯本件有期徒刑以上之罪，為累犯，應依刑法第四十七條規定加重其刑。爰審酌
    被告品行、犯罪動機、目的、手段、被害人所受損害及被告犯後猶飾詞狡辯，毫
    無悔意等一切情狀，量處如主文所示之刑，以示懲儆。
據上論斷，應依刑事訴訟法第二百九十九條第一項前段，刑法第三百零五條、第四十
七條，罰金罰鍰提高標準條例第一條前段，判決如主文。
中      華      民      國      八十九      年    九    月    二十八    日
                                    法  官  陳  得  利
右正本證明與原本無異。
如不服本判決，應於判決送達後十日內，向本院提出上訴狀。
                                    書記官
中      華      民      國      八十九      年    九    月    二十八    日
附錄本案論罪科刑法條全文：
刑法第三百零五條：
以加害生命、身體、自由、名譽、財產之事，恐嚇他人致生危害於安全者，處二年以
下有期徒刑、拘役或三百元以下罰金。


司法院資訊處製作；財團法人民間司法改革基金會備份。
